---
title: "Top 500 Rolling Stones Albums Analysis"
author: "Elvira N"
date: '9 мая 2017 г '
output: 
  html_document:
    keep_md: yes
---

```{r setup, include=FALSE}
library(dplyr)
library(data.table)
library(ggplot2)
library(ggthemes)
library(pander)
knitr::opts_chunk$set(echo = FALSE, warning = F, message = F)
panderOptions("table.style", 'multiline')
options(scipen = 0, digits = 2)
```

## Введение

В данном исследовании мы проанализируем список альбомов из Топ-500 по версии Rolling Stones[^1]. Файл с данными можно скачать с ресурса [Datazar](https://www.datazar.com/file/fab8ac573-12b3-4b30-9f1d-2bd5ff62b1e8).

[^1]: Подробнее со списком можно ознакомиться на [официальном сайте](http://www.rollingstone.com/music/lists/500-greatest-albums-of-all-time-20120531).

В первую очередь, взглянем на имеющиеся данные. В датасете есть колонки: Number (Позиция в списке от 1 до 500), Year (год издания альбома), Album (Название альбома). Мы добавили колонку Epoch к исходному датасету, которая соотносит годы издания альбома к музыкальным эпохам (50-е, 60-е и т.д.).

```{r data import}
df <- 
  read.csv('Rolling_Stones_Top_500_Albums.csv') %>%
  select(Number, Year, Album) %>% 
  mutate(Epoch = paste0(substr(Year, 1, 3), "0s"))
head(df) %>% knitr::kable(caption = "Head of the Dataset")
```


Теперь обратимся к статистике в разрезе эпох:
```{r}
df2 <- df %>% 
  group_by(Epoch) %>% 
  summarise(N=n(), Mean=mean(Number), Median=median(Number), SD=sd(Number))

df2 %>% knitr::kable(caption = "Descriptive statistics for Epochs")
  
```

На основе данной таблицы можем сделать несколько предварительных выводов и замечаний:

1. Наименьшее количество альбомов относится к эпохе `r as.vector(df2[df2$N==min(df2$N),1])` (`r min(df2$N)`). 

2. Минимальное медианное значение рейтинга относится к `r as.vector(df2[df2$Median==min(df2$Median),1])` (`r min(df2$Median)`), максимальное -- `r as.vector(df2[df2$Median==max(df2$Median),1])` (`r max(df2$Median)`).

3. Также наблюдаем, что с ростом значения Epoch увеличиваются и средние, и медианные значения рейтинга, т.е. более старые альбомы в среднем в рейтинге выше, чем новые.

##1 Гипотеза

Исходя из последнего вывода мы предлагаем *следующую гипотезу* -- существуют статистически значимые различия в рейтингах альбомов в зависимости от эпохи, в которой они были выпущены (средние значения рейтинга каждой эпохи в ГС не равны). Для проверки данной гипотезы воспользуемся однофакторным дисперсионным анализом ANOVA.

##2 Анализ

### 2.1 Графический анализ
Прежде всего построим графики ящиков с усами и violin plots для каждой эпохи.

```{r graph 1, fig.height=4}
ggplot(df, aes(Epoch, Number))+
  geom_violin(fill="#6666FF")+
  geom_boxplot(width=0.35, fill="#CCCCFF")+
  xlab("Музыкальная эпоха")+
  ylab("Место в рейтинге")+
  ggtitle('Violin and Box plots by Epochs')+
  theme_economist()+
  theme(text = element_text(face="bold", size=10),
        axis.text = element_text(size=8),
        plot.title = element_text(hjust = 0.5))
```

Можно заметить, что форма violin plot схожа у графиков 1950s и 1960s, у 1970s распределение более равномерное и симметричное, далее оно начинает сужаться в нижней части и к 2000s большинство оценок сосредоточено в верхней части графика, ровно как и медиана. Также бросается в глаза очень маленькое количество наблюдений в 2010s.

### 2.2 Однофакторный дисперсионный анализ
Был проведен анализ ANOVA с поправкой Тьюки, чтобы избежать ошибки множественных сравнений, и далее выведены только те пары наблюдений, для которых `p adj` меньше 0.05 (статистически значимые различия).

```{r ANOVA1}
fit <- aov(Number ~ Epoch, df)
tuk <- as.data.frame(TukeyHSD(fit)[[1]])
tuk[tuk$`p adj`<0.05,] %>% knitr::kable(caption = "Tukey's HSD for ANOVA")
```

### 2.3 Группировка переменых и повторное проведение анализа
Видим, что 4 пары из 6 содержат в себе 1960s, две -- 1970s. Исходя из полученных рассчетов, мы решили объединить эпохи в группы в переменной Epoch2 в соответствии со схожестью распределения оценок внутри них. Первая группа -- **1950-1960s**, вторая -- **1970s**, третья -- **1980s-2010s**. Результаты ANOVA представлены ниже:

```{r ANOVA2}
df <- df %>% mutate(Epoch2 = ifelse(Epoch %in% c("1950s", "1960s"), "1950-1960s",
                                    ifelse(Epoch=="1970s", "1970s", "1980s-2010s")))

fit2 <- aov(Number ~ Epoch2, df)
summary(fit2)

```

Полученные результаты, позволяют отвергнуть нулевую гипотезу о том, что средние значения рейтинга для полученных групп эпох равны. Проиллюстрируем это с помощью графика:

```{r graph2, fig.height=3}
ggplot(df, aes(Epoch2, Number))+
  geom_violin(fill="#6666FF")+
  geom_boxplot(width=0.35, fill="#CCCCFF")+
  xlab("Музыкальная эпоха")+
  ylab("Место в рейтинге")+
  ggtitle('Violin and Box plots by Epochs Groups')+
  theme_economist()+
  theme(text = element_text(face="bold", size=10),
        axis.text = element_text(size=8),
        plot.title = element_text(hjust = 0.5))
```

##Вывод

Существуют статистически значимые различия в рейтингах альбомов в разрезе групп эпох. Альбомы более ранних годов получают более высокую оценку в рейтинге.